【裁判字號】    89,訴,2550
【裁判日期】    900320
【裁判案由】    毒品危害防制條例
【裁判全文】
臺灣高雄地方法院刑事判決                        八十九年度訴字第二五五號
    公  訴  人  臺灣高雄地方法院檢察署檢察官
    被      告  丁○○
    指定辯護人  本院公設辯護人丙○○
右列被告因違反毒品危害防制條例案件，經檢察官提起公訴（八十九年度偵字第二二
四七二號），本院判決如左：
    主  文
丁○○無罪。
    理  由
一、公訴意旨略以：被告丁○○意圖牟取不法之利益，基於概括之犯意，於民國八十
    九年九月初，以行動電話0000000000號為聯絡工具，連續在高雄縣市
    等地，以每包新台幣（以下同）四千元價格，販賣第二級毒品安非他命，供年籍
    不詳綽號「小文」、「勇阿」者施用，每次一包，共計二次。旋於八十九年十月
    三日十五時五十分許，在高雄市小港區○○○路三十號，為警查獲，並起獲第二
    級毒品安非他命三包（分別為毛重十九點一公克、零點八公克、二點一公克）、
    塑膠鏟管三支、空夾鏈帶二百零八只等物，因認被告涉有連續販賣安非他命之犯
    嫌。
二、按犯罪事實應依證據認定之，無證據不得推定其犯罪事實；不能證明被告犯罪者
    ，應諭知無罪之判決，刑事訴訟法第一百五十四條、第三百零一條第一項分別定
    有明文。再被告之自白為證據之一種，須非基於強暴、脅迫、利誘、詐欺或其他
    不正之方法，且與事實相符者，方得採為證據，故被告雖經自白，仍應調查其他
    必要之證據，以察其與事實是否相符，苟無法證明其與事實相符，根本即失其證
    據之證明力，不得採為判斷事實之根據；證據本身如有瑕疵，則在此瑕疵未能究
    明前，尚不得採為有罪之根據，最高法院亦分別著有四十六年度臺上字第八０九
    號、三十二年上字第九七一號判例足資參照。且認定不利於被告之事實，須依積
    極證據，苟積極證據不足為不利於被告之認定時，即應為有利於被告之認定，更
    不必有何有利之證據。
三、公訴人認被告涉有違反毒品危害防制條例第四條第二項之販賣第二級毒品罪嫌，
    無非係以被告於警訊及偵查中所為之自白及扣案有第二級毒品安非他命三包、塑
    膠鏟管三支、空夾鏈帶等物為其論斷之依據，訊據被告丁○○於本院審理中，堅
    決否認有販賣安非他命之犯行，辯稱，扣案之安非他命係供自己及男友甲○○施
    用的，警訊及偵查中係因毒癮發作所以為不實之自白，事實上並未販賣安非他命
    等語。被告雖於警訊及偵查中自白於八十九年九月初開始販賣毒品與綽號「小文
    」與「勇阿」之人，價格為每錢四千元，並供稱所販賣之毒品係來自綽號「老大
    」之人，而該人之行動電話號碼為0000000000號云云，惟查：
（一）被告於本院審理時翻異前詞，改稱：「（為何在警訊中說『向老大買安非他命
      分裝賣給別人』？）我警訊時確實這樣說，我確時是向老大買的，但沒有賣，
      因為毒癮發作，只想快偵訊完」、「（『小文』與『勇阿』是誰？為何在警訊
      中說賣給他們？）我不知道這兩人，因那時毒癮發作就隨便說」、「（為何偵
      查中也這樣說？）因為想說警訊這樣說，只好如此」（見本院八十九年十二月
      十九日筆錄），是被告先後之自白相左，已有瑕疵可指。又被告於本院審理時
      堅決否認有「小文」及「勇阿」之人，是以，是否確如被告於警訊及偵查中之
      自白，有「小文」及「勇阿」之人存在及其等是否有向被告購買安非他命均屬
      可議，被告對於其販賣安非他命「對象」所為之自白，因不能證明與事實相符
      ，故不得作為認定被告確有販賣安非他命之依據。
（二）再者，被告供陳自八十九年九月起販售安非他命，均以0000000000
      電話與「老大」0000000000電話聯絡取得毒品，先拿貨再還錢等事
      實，經本院向台灣大哥大股份有限公司及和信電訊股份有限公司調閱前開二電
      話門號於八十九年三月一日至同年九月三十日間之通聯記錄，結果顯示，前開
      二門號所有之通話記錄均集中於八十九年八月八日至同年八月三十日之間，八
      十九年九月並無通話之記錄，且所有通話均由0000000000之門號發
      話，有和信電訊股份有限公司（八九）和信字第一四二五號函及台灣大哥大股
      份有限公司八九資警五０七０一號函所附之通聯記錄在卷足憑，是被告自白販
      賣安非他命之時間，與通聯記錄記載與「老大」通話之時間已有未符，且以各
      施用毒品之客戶施用毒品之頻率及數量並不相同，購買毒品之時間亦必有別，
      販賣毒品者不可能被動等待上游供應者聯絡，若被告果有向老大取得安非他命
      販賣，何以未見被告主動與「老大」聯繫取貨之通聯記錄？此外，經本院向台
      灣大哥大股份有限公司查詢0000000000電話之申請人資料，該公司
      函覆前開門號登記之使用人為乙○○，然李某到庭證稱，其並不認識被告且未
      申請或使用前揭門號，惟因其有投資股票，所以有身分証之影本在外流通等語
      （見本院九十年三月八日筆錄），經本院當庭勘驗其身份證號碼為「Ｚ000
      000000」，與台灣大哥大股份有限公司申請人資料所記載之「Ｚ000
      000000」有別，是乙○○指稱，前開門號係遭他人冒用其名義申請使用
      之情非無可能，又被告亦否認李某即為綽號「老大」之人，且不知「老大」之
      真實姓名、年籍為何，綽號「老大」之人其真實身份既無從查證，即便被告與
      之確有通話之情屬實，亦未足以證明被告係為取得安非他命供作販賣之用而與
      之通話，加以販賣毒品之刑度非輕，以致買賣毒品風險甚巨，而毒品本身亦非
      廉價之物，是否有可能如被告所述，「老大」均先給貨嗣後再還錢，洵屬可疑
      ，被告自白販售毒品之時間、聯絡方式及毒品之來源均有疑義，自不得以該具
      有瑕疵之自白而認定其有販賣毒品之事實。
（三）本案雖有毒品海洛因一包（驗前毛重約零點六公克）及安非他命三包（驗前毛
      重約為二十二公克）扣案，惟被告辯稱，與甲○○係男女朋友關係，為警查獲
      地點係李某之住處，扣案之毒品係供其與甲○○共同吸食之用，並稱：「（妳
      一天吸多少？）大概一錢，分三次吸食。甲○○約半錢到一錢」、「（為何分
      裝三袋？）我另外分裝成小袋以方便攜帶」、「（買毒品如何算錢？）一錢四
      千，我原先是買五錢，但因為買的多，所以比較便宜，才一萬元（見本院九十
      年一月五日筆錄），核與證人甲○○所稱：「（扣案物誰的？）針筒是丁○○
      的，玻璃吸食器、鏟管、夾鏈袋是我的，我外出工作施用要用的，丁○○偶爾
      會用。安非他命是我們共有的」、「（你吸食何毒品？丁○○吸食何毒品？）
      我們二人均有施用海洛因與安非他命」、「（扣案安非他命誰買的？）我載丁
      ○○一起去買的」、「（何地？向何人買？）小港社教館附近，不知向何人買
      的」、「（丁○○是否販賣安非他命？）沒有，因她尚會向我拿錢購買衣服」
      、「（認識這八個月來毒品來源為何？）都是我載他去小港社教館附近拿，她
      都說是向乾姊姊拿的，我沒有另外付錢，但因為我們同居，我一個月賺二萬元
      左右會給她用，一、二個月去拿一次毒品，數量不多」之語（見本院九十年一
      月五日筆錄）大致相符，另扣案之注射針筒、吸食器及鏟管充其量僅足以證明
      被告有施用毒品之犯行，並不得驟予推論被告有販賣安非他命之事實，而證人
      甲○○復稱扣案之夾鏈代為其所有，為外出工作時，分裝所施用毒品之用，再
      衡諸被告與甲○○二人均有施用毒品之前科紀錄，目前均因施用毒品案件，經
      本院裁定送強制戒治，有台灣高等法院被告全國前案紀錄表二份在卷足參，且
      其二人為警查獲之時所採尿液送驗結果均呈甲基安非他命及嗎啡陽性反應，有
      高雄市立凱旋醫院尿液檢驗成績書一份可佐，另扣案之注射針筒、吸食器及塑
      膠鏟管送驗結果，分別有海洛因及安非他命殘餘，亦經高雄醫學大學附設中和
      紀念醫院檢驗屬實，並製有檢驗報告三紙可資為證，足認其二人確實有施用安
      非他命之習慣，被告前揭所辯尚堪採信，自不得單以本案有前開毒品扣案，驟
      認被告有販賣毒品之犯行。
綜上所述，被告雖於警訊及偵查中供陳販賣安非他命，然因其自白前後相左，且所供
陳之販賣對象又無法證實確有其人，又查其與所稱毒品供應者之通聯記錄亦與被告所
陳販賣毒品之時間未合，是以，被告之自白顯有瑕疵且不能證明其於警訊與偵查中之
自白與事實相符，加以其與甲○○均有施用安非他命之習，其等持有一定數量之安非
他命供己施用亦無悖於常情，本院又查無其他積極證據足資顯示，被告確有如公訴人
所指販賣安非他命之犯行，既不能證明被告犯罪，揆諸首揭說明，自應為被告無罪之
諭知。
據上論斷，應依刑事訴訟法第三百零一條第一項前段，判決如主文。
本案經檢察官詹美玲到庭執行職務。
中      華      民      國    九十    年       三       月     二十     日
                                  臺灣高雄地方法院刑事第二庭
                                      法  官  卓立婷
右正本證明與原本無異。
如不服本判決，應於判決送達後十日內，向本院提出上訴狀。
                                      書記官    陳家宏
中    華    民    國      九十      年      三      月      二十二      日


司法院資訊處製作；財團法人民間司法改革基金會備份。
